【裁判字號】    97,消債更,352
【裁判日期】    971107
【裁判案由】    更生事件
【裁判全文】
臺灣臺北地方法院民事裁定           97年度消債更字第352號
聲  請  人
即債務人    甲○○
代  理  人  許銳明律師
上列當事人聲請消費者債務清理事件，本院裁定如下：
    主  文
債務人甲○○自中華民國97年11月7日上午十二時起開始更生程
序。
命司法事務官進行本件更生程序。
    理  由
一、按法院開始更生程序之裁定，應載明其年、月、日、時，並
    即時發生效力。次按法院裁定開始更生或清算程序後，得命
    司法事務官進行更生或清算程序，必要時得選任律師、會計
    師或其他適當之自然人或法人一人為監督人或管理人。消費
    者債務清理條例第45條第1項、第16條第1項分別定有明文。
二、本件債務人主張：其前因家庭支出龐大情形下，向安泰商業
    銀行股份有限公司中崙分行、台新商業銀行股份有限公司、
    玉山商業銀行股份有限公司、中國信託商業銀行股份有限公
    司、聯邦商業銀行股份有限公司、香港商香港上海豐銀行
    股份有限公司申請用卡、信用貸款，致累積債務達新台幣 (
    下同)0000000 元，有不能清償債務情事，後經依金融主管
    機關協調成立之中華民國銀行公會會員辦理消費金融案件無
    擔保債務協商機制與金融機構達成分期還款協議，同意自民
    國95年9月起，分180期，利率5%，每月還款21790元方式償
    債，至97年3月止已繳交19期，共414010元，協商當時每月
    支付金額已超出聲請人每月薪資所能負擔，聲請人自95年1
    月至96年12月止，薪資總數為849996元，嗣因配偶李立益於
    95年初失業，又逢父親重病、逝世，留職停薪數月照顧父親
    ，終難以為繼，乃無法履行，配偶自96年12月1日始獲得司
    機工作，每月薪資31192元，因無法照顧小孩，另增加安親
    班費用，加計聲請人每月支付房租租金7500元、日常支出
    5000元、二小孩每月扶養費每人2000元後，實無力繼續履行
    ，因不可歸責於己之事由，致使履行已成立之協商內容顯有
    困難，且其無擔保或無優先權之債務總額未逾1200萬元，復
    未經法院裁定開始清算程序或宣告破產，爰向本院聲請更生
    等語。經查：債務人所主張之上開事實，業據提出財產及收
    入狀況說明書、債權人清冊、債務人清冊、協議書、債務協
    商繳款明細、存摺、95、96年度所得清單、醫療費用收據、
    診斷證明書、領薪單、收據、財屬歸屬資料、收支明細表、
    戶籍謄本、租賃契約書、勞工保險卡等為證，核閱屬實，此
    外，
    本件又查無債務人有消費者債務清理條例第6條第3項、第8
    條或第46條各款所定駁回更生聲請之事由存在，則債務人聲
    請更生，應屬有據；並依上開規定命司法事務官進行
    本件更生程序，爰裁定如主文。
中    華    民    國    97    年    11    月    7    日
              民事第二十二庭法      官  熊志強
上為正本係照原本作成
本件不得抗告
本裁定已於97年11月7日上午12時公告。
中    華    民    國    97    年    11    月    7    日
                            書  記  官  游曉婷


司法院資訊處製作；財團法人民間司法改革基金會備份。
